【裁判字號】    99,簡上,48
【裁判日期】    990806
【裁判案由】    詐欺
【裁判全文】
臺灣臺北地方法院刑事判決              99年度簡上字第48號
上  訴  人
即  被  告  丙○○
            甲○○
上列上訴人即被告因詐欺案件，不服本院98年度簡字第1274號，
中華民國98年12月31日所為第一審簡易判決（聲請簡易判決處刑
案號：98年度調偵字第328號），提起上訴，本院管轄第二審之
合議庭判決如下：
    主  文
上訴均駁回。
    事  實
一、丙○○與甲○○明知渠等販售之音響組合價格低廉，竟共同
    基於意圖為自己不法所有之犯意聯絡，於民國97年12月3日
    下午2時30分許，駕駛車牌5083-HG號廂型車(由甲○○向不
    知情之車主張佳琦借用)，載運無法使用之劣質音響擴大機
    及喇叭音箱，在臺北市○○區○○路與萬利街口，見乙○○
    獨自騎乘機車經過，即攔下乙○○佯稱：渠等係送貨員，所
    載運之音響組合(含擴大機1台及喇叭音箱5個)係從機場取得
    之外國廠牌高單價產品，價值新臺幣（下同）7萬元以上，
    因多出幾套音響，急於拋貨換現，願以2萬元讓售云云，致
    乙○○誤信該音響組合具相當價值而陷於錯誤，同意以1萬8
    千元購買，嗣將該音響組合帶回發現不能使用始知受騙而報
    警循線查獲。
二、案經臺北市政府警察局文山第一分局報告臺灣台北地方法院
    檢察署檢察官偵查後聲請簡易判決處刑。
    理  由
壹、程序方面
  (一)按被告以外之人於審判外之言詞或書面陳述，除法律有規定
    者外，不得作為證據，刑事訴訟法第159條第1項定有明文。
    證人即告訴人乙○○於接受警員詢問時所為之陳述，為被告
    以外之人於審判外之言詞陳述，依刑事訴訟法第159條第1項
    之規定，前述陳述原則上不具證據能力；惟乙○○於本院99
    年6月15日審理時，已基於證人地位、經合法具結、並在賦
    予被告對質詰問機會之情形下為證述，且其證述之內容，與
    其在警詢中之陳述大致相符，則其於審判外之上開陳述，即
    因其在本件審理時到庭作證，而取得證據能力。
  (二)又被告以外之人於偵查中向檢察官所為之陳述，除顯有不可
    信之情況者外，得為證據，刑事訴訟法第159條之1第2項定
    有明文。證人乙○○於偵查中向檢察官所為證述，雖係被告
    以外之人於審判外之言詞陳述，為傳聞證據，然其於偵查中
    向檢察官所為證述，已經具結，且本院審酌該言詞陳述係出
    於證人自由意識下所為之陳述，其於偵查中之證詞，亦無顯
    不可信之情況，依刑事訴訟法第159條之1第2項規定，得採
    為認定本件犯罪事實所憑之證據。
  (三)按被告以外之人於審判外之陳述，雖不符前4條之規定，而
    經當事人於審判程序同意作為證據，法院審酌該言詞陳述或
    書面陳述作成時之情況，認為適當者，亦得為證據。當事人
    、代理人或辯護人於法院調查證據時，知有第159條第1項不
    得為證據之情形，而未於言詞辯論終結前聲明異議者，視為
    有前項之同意，刑事訴訟法第159條之5定有明文。查下述其
    餘本院用以認定被告犯行所憑被告以外之人於審判外陳述而
    具有傳聞性質之證據，被告與檢察官均未否認其證據能力，
    且無不宜為證據之情形，揆諸前揭說明，均有證據能力。
貳、實體方面：
一、認定事實部分：
    訊據被告2人固然坦承有於前揭時地販售音響組合予告訴人
    乙○○之事實，惟均矢口否認有何詐欺犯行，均辯稱：可以
    提供進口報價單及照片，證明機器本身可以使用，這是單純
    的買賣糾紛，我沒有詐欺被害人云云。經查：
  (一)上揭犯罪事實，業據告訴人即證人乙○○於警詢、偵查及本
    院審理時證稱：在97年12月3日14時30分，我有在臺北市○○區○○路與萬利街口向被告二人購買音響，包含擴大機以
    及五個喇叭，共四個箱子，共1萬8千元。我當時騎乘機車是
    在路邊被被告二人以廂型車攔下，問我是否需要音響，我說
    不想要，他們就說他們是送貨員，他們說天氣熱送貨很辛苦
    ，他們只要把這個貨拋掉，他們不需要這些東西，東西是從
    機場剛剛運過來的是多出來的，急於拋貨求現，還說這些東
    西價值很高，本來要7至8萬元，要把貨交給我，以我能夠接
    受的價格把現金交給他們，他們還說把貨品拿到網路上可以
    賣到很高的價格，自己留下來用也可以得到很好的品質，說
    這些音響很好，而且還說這些產品在世貿的音響展都有展覽
    過的。我原本不需要音響，也不了解音響的知識，但他們以
    這些話術以及技巧要我出錢購買，在那樣的環境底下，我承
    認我當時有點迷糊，基於他們是廂型車我是機車，他們是二
    人我是一個人的狀態下，我是屬於弱勢的，一開始被告二人
    要博取我的同情，但是後來態度就愈來愈急迫，愈來愈強勢
    ，我就去領錢向他們購買這些東西。被告把物件給我的時候
    有提出二樣東西，一個是簡陋的發票還是什麼東西及電話號
    碼。當時被告二人有告訴我賣的是名牌音響，我買了音響後
    ，打開音響以及擴大機的盒子發現內部沒有任何說明書或是
    出廠證明，音響本身重量很輕，插電後沒有什麼反應，檢驗
    發票發現很簡陋沒有任何資訊，而且被告留的電話也完全打
    不通，我當時有抄下車牌，後來我上網查詢音響的牌子，是
    德國名牌，但是只做洗衣機沒有製作音響，而且機器牌子有
    標示MIELE，當時的盒子MIELE的標示非常大，還標示是2008
    年的新貨，而車牌5083-HG廂型車牌已經聲名狼藉了，發現
    這個車牌於其他縣市，有網友告知要留意這輛車，因為有人
    開著這輛車在路邊兜售無用音響，而且被告手機也打不通，
    也基於我上網查詢到這些資訊，所以我就決定去報案。後來
    員警打開擴大機的內部還有拍攝照片，當時員警也認為那麼
    簡單的構造是無法形成擴大機的。我後來也有拍攝包括音響
    、紙箱及音響被丟掉的照片等語明確（見98年度偵字第2920
    號偵查卷第10頁及背面、第35至38頁及本院卷第55至59頁）
    ，且觀諸告訴人所提出之照片，包含音響組合擴大機背面、
    正面照片、標籤特寫、喇叭正面、標籤，從照片顯示，該音
    響系統外箱確實有印刷「MIELE」品牌及「2008NewProduct
    」等字樣，音響組合本身亦有「MIELE」及「Design in Ger
    many」等標示，此有99年7月9日告訴人所提出之音響、紙箱
    等照片在卷可參（見本院卷第72至73頁背面），顯見該音響
    系統確實以外國品牌「MIELE」，而予以販售之事實，並有
    擴大機內部之照片2張及車輛拍攝照片、車號5083-HG車籍查
    詢資料、0000000000號通聯調閱查詢單在卷可憑（見前揭偵
    查卷第11至16頁），被告丙○○、甲○○2人確有於上揭時
    地，以前揭詐欺方式詐騙被害人乙○○，致其陷於錯誤，更
    因而交付1萬8千元之遭詐騙金額。
  (三)被告2人雖均否認犯行，惟此部份業經告訴人證述明確，且
    參以被告丙○○於警詢時供稱：我是向汐止的邑笙公司以每
    部1萬元代價購入，前後販售2套，我所販售之音響沒有檢附
    製造廠商之產品保證書等語（見前揭偵查卷第5至6頁）；於
    偵查中又供稱：我從汐止批來的，當時我批了4套，每套是
    8000元，我忘記有沒有跟乙○○說音響是在機場拿到的，我
    另一套以1萬元賣了，其他兩套我自己使用，音響實際價值
    是4500元，我承認我詐欺等語（見前揭偵查卷第34至38頁）
    ；於本院準備程序時復供稱：我們批了四套，一套賣給乙○○，其餘三套賣不掉，有退回去給邑笙公司，檢察官問我說
    有沒有覺得賣給乙○○比較貴一點，我說有，檢察官問我說
    有沒有騙被害人，但是做生意的，一定是買低賣高，這樣才
    有利潤等語（見本院卷第16頁）；於本院審理時則供稱：當
    初批這套價格大約是5000至6000元等語（見本院卷第57頁背
    面）及被告甲○○於警詢時供稱：開價2萬元，以1萬8千元
    成交，貨品是丙○○去進貨的，丙○○是以每部新台幣7,00
    0元至8,000元購入，共販售2套等語（見前揭偵查卷第7至8
    頁）；於偵查中供稱：我沒有去批過貨，是丙○○去批的，
    我記得我們載了3、4套，我忘記出賣的音響牌子，是國外的
    牌子，我問丙○○音響成本是7、8千，我不知道批價的價格
    等語（見前揭偵查卷第36至38頁）；於本院準備程序時則供
    稱：我們批的四套，退回給邑笙公司了，成本價格大概是50
    00元上下，進口報關單是我提供的等語（見本院卷第15頁）
    ；於本院審理時先供稱：當時批發價格是4,000元至5,000元
    ，後供稱：我記得當時購買的價格是4,000元還是4,500元，
    當時是我進貨的等語（見本院卷第77頁），依被告前揭供詞
    顯示，被告丙○○及甲○○2人就音響組合之批貨價格有4,0
    00元至8,000元不等，且就所批貨品即音響組合四套之去處
    ，被告丙○○、甲○○先均供稱售出2套，被告丙○○更表
    示：剩下2套自己使用云云，於本院審理時被告2人復均供稱
    ：剩下的3套因為賣不出去，均退回云云，另就由何人負責
    向廠商批貨，被告2人先供稱是由丙○○向廠商批貨的，於
    本院審理時被告甲○○復供稱是由其去批貨云云，被告2人
    之供詞前後反覆不一，就其販售音響組合之品牌含糊不清、
    商品之價格及取得之情節均有所矛盾，被告2人之供述是否
    為真，尚非無疑。被告丙○○、甲○○雖均於本院審理時辯
    稱：本件是買賣行為云云，然依被告販售商品之方式、價格
    、來源、品牌，顯見上開商品並無其販售價格之價值，渠等
    所販售音響品質低劣，且刻意不記載保固或經銷商電話，復
    以不實之推銷方式，使被害人誤信音響價值甚高，凡此種種
    ，核非正常隨機推銷之商業行為，足證被告2人確有不法所
    有之意圖。綜上所述，被告上開所辯，顯係事後卸責之詞，
    委無可採，是以，本案事證明確，被告詐欺犯行洵堪認定，
    應依法論科。
二、論罪科刑
    核被告2人所為，均係犯刑法第339條第1項之詐欺取財罪。
    原審依刑事訴訟法第449條第1項前段、第3項、第454條第2
    項，刑法第28條、第339條第1項、第41條第1項前段，各處
    拘役30日，並諭知易科罰金之折算標準，其認事用法均無違
    誤，量刑亦稱妥適。被告仍執前詞提起上訴，其上訴理由均
    非可採，應予駁回。
據上論斷，應依刑事訴訟法第455條之1第1項、第3項、第368條
、第373條，判決如主文。
本案經檢察官高維駿到庭執行職務。
中    華    民    國    99    年    8     月    6     日
                  刑事第七庭    審判長法  官  林庚棟
                                      法  官  林勇如
                                      法  官  章曉文
以上正本證明與原本無異。
不得上訴。
                                      書記官  林義盛
中    華    民    國    99    年    8     月    6     日

司法院資訊處製作；財團法人民間司法改革基金會備份。
